臺灣彰化地方法院刑事判決　　　　　　　　　　　　九十三年度訴字第一一號
　　公　訴　人　臺灣彰化地方法院檢察署檢察官
　　被　　　告　甲○○
　　　　 （原名：趙挺）
右列被告因違反毒品危害防制條例案件，經檢察官提起公訴（九十三年度毒偵字第一
七二四號），本院認有刑事訴訟法第二百七十三條之一第一項之情形，而改依簡式審
判程序判決如左：
    主  文
甲○○連續施用第一級毒品，累犯，處有期徒刑捌月；又連續施用第二級毒品，累犯
，處有期徒刑伍月，扣案之安非他命壹包（毛重約零點壹公克），沒收銷燬之。應執
行有期徒刑壹年，扣案之安非他命壹包（毛重約零點壹公克），沒收銷燬之。
    事  實
一、甲○○曾因妨害自由案件，經本院以九十一年訴字第一三二號判決判處有期徒刑
    三月確定，入監執行，於九十二年十二月十日執行完畢。又其前因施用毒品案件
    ，經本院以九十一年毒聲字第六八八號裁定移送觀察、勒戒後，認有繼續施用毒
    品之傾向，由本院另以九十一年毒聲字第二二七九號裁定令入戒治處所施予強制
    戒治一年，迄九十二年九月十一日戒治期滿，由臺灣彰化地方法院檢察署檢察官
    於九十二年九月十一日，以九十二年度戒毒偵字第五三八、五三九號為不起訴處
    分確定。詎其仍不知悔改，於五年內，復基於施用第一級毒品海洛因之概括犯意
    ，自九十三年四月底某日起至同年五月二十八日下午某時止，在其位於彰化縣田
    中鎮○○里○○街三十五號之住處，以將第一級毒品海洛因摻入香菸內，點火加
    以吸食之方式，連續施用第一級毒品海洛因多次，平均約三天施用一次。另基於
    施用第二級毒品安非他命之概括犯意，自九十三年四月中旬某日起至同年五月二
    十八日上午某時止，在上開住處內，以將第二級毒品安非他命置放於鋁箔紙上，
    外用火加以燒烤使成氣體後吸食之方式，連續施用第二級毒品安非他命多次，平
    均約二、三天施用一次。嗣於九十三年五月二十九日十六時五十分許，在其位於
    彰化縣田中鎮○○里○○街三十五號之住處，為警搜索查獲，並當場扣得第二級
    毒品安非他命一包（毛重約０點一公克）。
二、案經彰化縣警察局田中分局報請臺灣彰化地方法院檢察署檢察官偵查起訴，本院
    認有刑事訴訟法第二百七十三條之一第一項之情形，而改依簡式審判程序審理。
    理  由
一、按除被告所犯為死刑、無期徒刑、最輕本刑為三年以上有期徒刑之罪或高等法院
    管轄第一審案件者外，於刑事訴訟法第二百七十三條第一項程序進行中，被告先
    就被訴事實為有罪之陳述時，審判長得告知被告簡式審判程序之旨，並聽取當事
    人、代理人、辯護人及輔佐人之意見後，裁定進行簡式審判程序；除簡式審判程
    序及簡易程序案件外，第一審應行合議審判，刑事訴訟法第二百七十三條之一第
    一項、第二百八十四條之一分別定有明文。本件被告甲○○所涉係死刑、無期徒
    刑、最輕本刑為三年以上有期徒刑之罪或高等法院管轄第一審案件以外之罪，並
    於本院行準備程序時就被訴事實為有罪之陳述，本院合議庭依前揭規定，經評議
    結果，裁定改由受命法官獨任行簡式審判程序，先予敘明。
二、右揭事實，業據被告甲○○於本院行準備程序與審理時均坦承不諱，且於九十三
    年五月二十九日為警查獲時所採取之尿液，經送鑑驗結果，確呈嗎啡與甲基安非
    他命陽性反應，此有中山醫學大學附設醫院藥物濫用檢測中心九十三年七月二日
    所出具之第0000000號檢驗報告一紙在卷可參，而扣案之白色結晶顆粒一
    包（毛重約０點一公克），確係安非他命成分，此除據被告供陳在卷外，亦有彰
    化縣警察局田中分局查獲涉嫌毒品危害防制條例毒品初步檢驗報告單一紙在卷可
    按，故核被告之自白應與事實相符，堪以採信。再查被告曾因施用毒品案件，經
    本院以九十一年毒聲字第六八八號裁定移送觀察、勒戒後，認有繼續施用毒品之
    傾向，由本院另以九十一年毒聲字第二二七九號裁定令入戒治處所施予強制戒治
    一年，迄於九十二年九月十一日戒治期滿，由臺灣彰化地方法院檢察署檢察官於
    九十二年九月十一日，以九十二年度戒毒偵字第五三八、五三九號為不起訴處分
    確定等情，有該不起訴處分書、臺灣高等法院被告全國前案紀錄表及臺灣彰化地
    方法院檢察署刑案資料查註紀錄表在卷足憑，被告顯係於受觀察勒戒、強制戒治
    執行完畢釋放後，五年內再犯毒品危害防制條例第十條第一項、第二項之罪，從
    而，，本件犯罪事證明確，被告前開犯行洵堪認定。
三、核被告所為，係犯毒品危害防制條例第十條第一項之施用第一級毒品罪及同條第
    二項之施用第二級毒品罪。被告為施用毒品持有第一、二級毒品，其持有之低度
    行為均應為施用之高度行為所吸收，均不另論罪。被告多次施用第一、二級毒品
    之犯行，時間均緊接，所犯又均係構成要件相同之罪名，顯係各基於概括犯意為
    之，應分別依連續犯規定論以一罪，並均加重其刑。又查被告係自九十三年四月
    中旬某日起至同年五月二十九日止，有連續施用第一、二級毒品之犯行，而公訴
    人僅就被告於九十三年五月二十九日或其前三、四日內之某時，先後施用第一、
    二級毒品各一次之犯行提起公訴，惟該未經起訴之部分，與檢察官已起訴之部分
    ，因被告係基於概括之犯意而為之，具有連續犯之關係，屬裁判上之一罪，其一
    部起訴之效力及於全部，故本院自得併予審究，併此敘明。另其前開所犯二罪間
    ，犯罪構成要件不同，行為互殊，顯係基於各別犯意為之，應予分論併罰。再查
    被告曾因妨害自由案件，經本院以九十一年訴字第一三二號判決判處有期徒刑三
    月確定，入監執行，於九十二年十二月十日執行完畢等情，有臺灣彰化地方法院
    檢察署刑案資料查註紀錄表及臺灣高等法院被告全國前案紀錄表各一份附卷可稽
    ，被告於有期徒刑之執行完畢後，五年內再犯有期徒刑以上之罪，為累犯，應分
    別依刑法第四十七條之規定，各加重其刑，並均依法遞加之。爰審酌被告前曾有
    施用毒品罪行，經送觀察勒戒、強制戒治後，猶不知悔改，再施用毒品不輟，不
    僅戕害自身健康，更辜負國家將之視為病人，並施以長時間之戒治處遇之苦心，
    惟其對他人權益之侵害仍屬有限，於本院審理中已坦承其犯行，及其犯罪目的、
    手段等一切情狀，分別量處如主文所示之刑，並定應執行刑。扣案安非他命一包
    （毛重約０點一公克），係屬第二級毒品，爰依毒品危害防制條例第十八條第一
    項前段規定，沒收銷燬之。
據上論斷，應依刑事訴訟法第二百七十三條之一第一項、第二百九十九條第一項前段
，毒品危害防制條例第十條第一項、第二項、第十八條第一項前段，刑法第十一條前
段、第五十六條、第四十七條、第五十一條第五款，判決如主文。
本案經檢察官郭銘禮到庭執行職務。
中      華      民      國    九十三    年      十      月     十三     日
                              臺灣彰化地方法院刑事第一庭
                                       法      官   簡  璽  容
右正本證明與原本無異。
如不服本判決，應於判決送達後十日內向本院提出上訴狀( 須附繕本 )。
                                       法院書記官   王  惠  嬌
中      華      民      國    九十三    年      十      月     十五     日
毒品危害防制條例第十條
施用第一級毒品者，處六月以上五年以下有期徒刑。
施用第二級毒品者，處三年以下有期徒刑。
